【裁判字號】    89,易,710
【裁判日期】    891228
【裁判案由】    竊盜
【裁判全文】
臺灣花蓮地方法院刑事判決                          八十九年度易字第七一號
    公  訴  人  臺灣花蓮地方法院檢察署檢察官
    被      告  乙○○
                丙○○
右列被告等因竊盜案件，經檢察官提起公訴（八十九年度偵字第二八二六號），本院
判決如左：
    主  文
乙○○、丙○○共同竊盜，乙○○處拘役伍拾日，丙○○處拘役肆拾日，均緩刑貳年
。
    事  實
一、乙○○、丙○○二人在民國八十九年九月八日上午十一點左右，一起到花蓮縣壽
    豐鄉○○村○○路○段八十八號已未營業使用的東暉遊樂區，見遊樂區內的小木
    屋無人居住而且門未上鎖，竟然意圖為自己不法之所有，基於共同犯罪的意思，
    徒手進入小木屋內，竊取由管理員甲○○所管領之藤椅、衣櫥及紗窗各一件，在
    一起將所竊物品搬運上車準備離去時，被甲○○發覺報警。
二、案經花蓮縣警察局吉安分局報告臺灣花蓮地方法院檢察署檢察官偵查起訴。
    理  由
一、被告乙○○和丙○○二人雖然都承認有在上述的時間、地點搬取藤椅、衣櫥及紗
    門等物，但乙○○仍辯稱：他以為這些東西是沒人要的，才會想搬回去使用，丙○○則辯稱：他和乙○○到達該處後，他就下去荖溪撿石頭，回來後就看到乙○○將東西搬上車，他勸乙○○不要拿，乙○○告訴他東西是人家不要的，他才幫
    忙搬運，他並沒有竊盜的意思等語。但是經本院查證的結果，被告二人共同進入
    小木屋內行竊的事實，業經被告乙○○在警訊及偵查中供承甚詳，並經被害人甲○○指述歷歷，可見被告乙○○在本院稱丙○○並沒有與他一同入屋行竊等語，
    是事後為了迴護丙○○的說法，並非實在，又本院至現場履勘後發現，遊樂區的
    小木屋雖然沒有人居住使用，但尚有管理員甲○○住於遊樂區小木屋對面的房舍
    內，負責管理遊樂區內的設施及財產，甲○○還養了數隻狗加強對遊樂區內的看
    護，又被告二人侵入小木屋行竊時，屋外噴有「警告進屋移送法辦」的字樣，屋
    內也有數張棉被掛曬中，有本院八十九年十一月十七日勘驗筆錄及警訊卷內的照
    片數張為憑，顯見小木屋雖然無人居住，但放置於小木屋內的財產，客觀上並非
    棄置的狀態，被告進入小木屋內拿取他人所有之物並據為己有，足認主觀上是以
    不法所有之意思竊取上開物品，此外，並有贓證物品認領保管收據一紙在卷可參
    ，足認被告二人上述的辯解，都是事後為了脫罪的說詞，不足採信。本件事證明
    確，被告二人的犯行可以認定。
二、被告二人的行為所觸犯的罪名是：刑法第三百二十條第一項的竊盜罪，被告二人
    具有犯意的聯絡及行為分擔，都是共同正犯。本院審酌被告二人犯罪的動機、目
    的、手段，因此所造成的危害尚屬輕微以及犯罪後態度等一切情狀，量處如主文
    所記載的刑度。又被告二人以前都沒有受過有期徒刑以上刑之宣告，可以參閱卷
    內所附的臺灣花蓮地方法院檢察署刑案資料查註紀錄表，本院認為經過此次起訴
    審判的教訓之後，被告應該能夠知道警惕而不會再有犯罪的行為，因此對被告二
    人所宣告的刑罰，暫時先不執行比較適當，所以都諭知緩刑二年，讓被告二人可
    以有改過自新的機會。
據上論斷，應依刑事訴訟法第二百九十九條第一項前段，刑法第二十八條、第三百二
十條第一項、第七十四條第一款，罰金罰鍰提高標準條例第一條前段，判決如主文。
本案經檢察官李子春到庭執行職務。
中     華     民     國     八十九     年    十二    月      二十八    日
                                臺灣花蓮地方法院刑事庭
                                    法  官  陳雅敏
右正本證明與原本無異。
如對本判決不服，應於送達後十日內，向本院提出上訴狀。（應抄附繕本）告訴人或
被害人如對於本判決不服者，應具備理由請求檢察官上訴，其上訴期間之計算係以檢
察官收受判決正本之日期為準。
                                    法院書記官


司法院資訊處製作；財團法人民間司法改革基金會備份。
